臺灣新竹地方法院民事裁定  
111年度監宣字第77號
聲  請  人  呂秀櫻  
相  對  人  呂金隆  
上列當事人間聲請處分受監護人不動產事件，本院裁定如下：
    主    文
准聲請人代理相對人呂金隆（民國○○○年○月○日生、身分證統一
編號：Z○○○○○○○○○號）處分如附表所示不動產，處分所得價金應
全部存入相對人之渣打銀行竹北分行帳號○○○○○○○○○○○○○○號帳戶
。
聲請程序費用由相對人之財產負擔。
    理    由
一、按監護人對於受監護人之財產，非為受監護人之利益，不得
    使用、代為或同意處分。監護人代理受監護人購置或處分不
    動產，非經法院許可，不生效力。上開規定於成年人之監護
    準用之，民法第1101條第1項、第2項第1款、第1113條分別
    定有明文。
二、聲請意旨略以：相對人呂金隆前經本院裁定為受監護宣告人
    ，並選定伊為監護人。因相對人並無存款，為籌措其每月所
    需生活費及醫療花費，有處分相對人所有如附表所示不動產
    （下合稱系爭不動產）之必要，爰聲請准許伊代相對人處分
    系爭不動產等語。
三、經查：
　㈠相對人前經本院以110年度監宣字第310號民事裁定（下稱系
    爭裁定，就卷部分下稱監宣卷）宣告為受監護宣告人，並選
    任聲請人為監護人，相對人之子呂國溢（下稱其名）為會同
    開具財產清冊之人，其等並於民國111年3月16日陳報相對人
    財產清冊等情，有系爭裁定、陳報狀可參（見本院卷第13頁
    至第15頁、監宣卷第105頁至第109頁），則相對人為受監護
    宣告之人，聲請人為其監護人，並已向本院陳報相對人財產
    清冊等情，堪以認定。
  ㈡相對人財產有不動產13筆、汽車1輛，並無存款一情，有相對
    人財產清冊可稽（見監宣卷第107頁至第109頁），可見相對
    人並無現金、存款可供即時支應其生活費、醫療照護費用，
    則聲請人主張相對人無存款支應其花費等語，應可採憑。本
    院審酌為支付相對人生活費、醫療照護費用，確有處分系爭
    不動產之必要，從而，聲請人聲請本院許可其代理處分相對
    人系爭不動產，核與相對人利益相符，依法即無不合，應予
    准許。
四、末按監護人應以善良管理人之注意，執行監護職務。又監護
    人於執行監護職務時，因故意或過失，致生損害於受監護宣
    告之人者，應負賠償之責。再法院於必要時，得命監護人提
    出監護事務之報告、財產清冊或結算書，檢查監護事務或受
    監護宣告之人之財產狀況。民法第1113條準用同法第1100條
    、第1109條第1項、第1103條第2項規定均有明示，則本件聲
    請人代理相對人處分系爭不動產，就處分所得之金錢，應全
    數存入相對人在渣打銀行竹北分行帳號00000000000000號帳
    戶，並應妥適管理，使用於相對人照護所需費用，不得挪為
    己用。又為保障相對人之利益，聲請人應於處分不動產後30
    日內，提出監護事務之報告及變動後之財產清冊，陳報法院
    。
五、依家事事件法第164條第2項，裁定如主文。
中　　華　　民　　國　　111 　年　　4 　　月　　27　　日
                  家 事法 庭 
　　　　　　　            法  　官  朱美璘 
以上正本係照原本作成。
如對本裁定抗告，須於裁定送達後10日之不變期間內，向本院提
出抗告狀（需附繕本），並繳納抗告費新臺幣1,000元。
中　　華　　民　　國　　111 　年　　4 　　月　　28　　日
                         書　記　官　溫婷雅   　　　　　
附表：
編號 種類 財產內容 權利範圍 1 土地 新竹縣○○市○○段000地號  1175分之33 2 土地 新竹縣○○市○○段00000地號  8分之1